臺灣臺中地方法院刑事裁定
111年度聲字第1412號
聲  請  人  臺灣臺中地方檢察署檢察官
受  刑  人  羅崑銓




上列聲請人因受刑人數罪併罰有二裁判以上，聲請定其應執行之
刑（111年度執聲字第1045號、111年度執字第4066號），本院裁
定如下：
    主    文
羅崑銓犯如附表所示之罪，所處如附表所示之刑，應執行有期徒
刑參年貳月。
    理    由
一、聲請意旨略以：受刑人羅崑銓犯數罪，先後經判決確定如附
    表，應依刑法第53條及第51條第5款，定應執行之刑，爰依
    刑事訴訟法第477條第1項之規定聲請裁定等語。
二、按數罪併罰，有2裁判以上者，依刑法第51條規定，定其應
    執行之刑，刑法第53條定有明文。又數罪併罰，分別宣告其
    罪之刑，宣告多數有期徒刑者，於各刑中之最長期以上，各
    刑合併之刑期以下，定其刑期。但不得逾30年，刑法第51條
    第5款亦定有明文。復按裁判確定前犯數罪者，併合處罰之
    。但有下列情形者，不在此限：㈠得易科罰金之罪與不得易
    科罰金之罪。㈡得易科罰金之罪與不得易服社會勞動之罪。㈢
    得易服社會勞動之罪與不得易科罰金之罪。㈣得易服社會勞
    動之罪與不得易服社會勞動之罪。前項但書情形，受刑人請
    求檢察官聲請定應執行刑者，依第51條規定定之，刑法第50
    條明揭此旨。又按法律上屬於自由裁量事項，尚非概無法律
    性之拘束，在法律上有其外部界限及內部界限。前者法律之
    具體規定，使法院得以具體選擇為適當裁判，此為自由裁量
    之外部界限。後者法院為自由裁量時，應考量法律之目的，
    法律秩序之理念所在，此為自由裁量之內部界限。法院為裁
    判時，二者均不得有所踰越。在數罪併罰而有二裁判以上，
    應定其應執行刑之案件，法院所為刑之酌定，固屬自由裁量
    事項，然對於法律之內、外部界限，仍均應受其拘束（最高
    法院91年度台非字第32號及92年度台非字第187號判決可供
    參考）。
三、經查，受刑人因犯如附表所示之罪，經附表所示之各法院先
    後判處如附表所示之刑（其中如附表編號2至3號所示之罪，
    業經臺灣苗栗地方法院以109年度交訴字第21號判決定應執
    行有期徒刑2年2月，並經上訴駁回確定），均經分別確定在
    案，有如附表所示之判決及臺灣高等法院被告前案紀錄表等
    件在卷可憑。又受刑人所犯如附表編號1所示之罪所處之刑
    ，得易科罰金；如附表編號2、3、4所示之罪所處之刑，則
    不得易科罰金，屬於刑法第50條第1項但書之情形，原不得
    併合處罰。惟聲請人既係依同法第50條第2項規定，經受刑
    人之請求，向本院提出定應執行刑之聲請，有受刑人簽名並
    蓋指印之臺灣臺中地方檢察署刑法第50條第1項但書案件是
    否請求定應執行刑調查表1份附卷足稽。再查，受刑人所犯
    如附表編號2至3所示之罪，業已定應執行有期徒刑2年2月確
    定，是本院定其應執行刑，不得逾越刑法第51條第5款所定
    法律之外部界限，亦應受內部界限之拘束，即不得重於附表
    編號2至3之執行刑（有期徒刑2年2月），加計附表編號1、4
    所示之宣告刑（有期徒刑6月、10月）之總和，即不得重於
    有期徒刑3年6月。爰衡酌本件內部界限及外部界限範圍，並
    斟酌被告所犯如附表所示各罪之犯罪態樣、手段及所侵害法
    益、責任非難重複程度等，暨權衡其罪責與整體刑法目的及
    刑事政策之輕重，定應執行刑之刑度如主文所示之刑。
四、爰依刑事訴訟法第477條第1項，刑法第50條第2項、第53條
    、第51條第5款，裁定如主文。
中　　華　　民　　國　　111 　年　　6 　　月　　17　　日
                  刑事第十七庭  法  官  孫藝娜
上正本證明與原本無異。
如不服本裁定，應於送達後五日內，向本院提出抗告狀。
                                書記官  黃詩涵
中　　華　　民　　國　　111 　年　　6 　　月　　17　　日
附表：
編           號  1 2 3 罪           名  竊盜 過失致死 肇事逃逸 宣     告    刑  有期徒刑6月 有期徒刑1年2月 有期徒刑1年4月 犯   罪  日  期  109/02/14 108/11/21 108/11/21 偵查（自訴）機關 年 度 案 號  苗栗地檢109年度偵字第2912號 苗栗地檢109年度偵字第1190號 苗栗地檢109年度偵字第1190號 最後事實審 法        院 苗栗地院 中高分院 中高分院  案        號 109年度易字第629號 110年度交上訴字 第630號 110年度交上訴字 第630號  判 決 日  期 109/12/31 110/08/25 110/08/25 確定判決 法        院 苗栗地院 中高分院 中高分院  案        號 109年度易字第629號 110年度交上訴字 第630號 110年度交上訴字 第630號  判決確定日期 110/02/17 110/09/27 110/09/27 是否為得易科罰金之案件  是 否 否 備           註  苗栗地檢110年度執緝字第461號（有羈押資料） 苗栗地檢110年度執緝字第462號（編號2-3定刑2年2月） 苗栗地檢110年度執緝字462號（編號2-3定刑2年2月） 

編           號         4      以下空白      以下空白 罪           名  竊盜   宣     告    刑  有期徒刑10月   犯   罪  日  期  109/02/15   偵查（自訴）機關 年 度 案 號  臺中地檢109年度偵字第26243號   最後事實審 法        院 臺中地院    案        號 110年度易緝字 第187號    判 決 日  期 111/02/10   確定判決 法        院 臺中地院    案        號 110年度易緝字 第187號    判決確定日期 111/03/14   是否為得易科罰金之案件  否   備           註  臺中地檢111年度 執字第4066號